ro-RO: Numărul de stații de control: Stație dublă; Stație cvadruplă; Stație simplă; Stație triplă; Altele
es: Cantidad de puestos de control: Doble estación; Cuádruple estación; Una estación; Triple estación; Otro
cs: Počet řídicích stanic: Dvě stanice; Čtyři stanice; Jedna stanice; Tři stanice; Ostatní
it: Numero di postazioni di comando: Stazione doppia; Stazione quadrupla; Stazione singola; Stazione tripla; Altro
pl: Liczba stanowisk sterowania: Dwustanowiskowa; Czterostanowiskowa; Jednostanowiskowa; Trzystanowiskowa; Inne
zh-CN: 控制站数量: 双工位; 四工位; 单工位; 三工位; 其他
sl-SI: Število krmilnih mest: Dvojna postaja; Postaja s štirimi mesti; Enojna postaja; Trojna postaja; Drugo
ko: 제어 스테이션 수: 듀얼 스테이션; 쿼드 스테이션; 싱글 스테이션; 트리플 스테이션; 기타
sk-SK: Počet riadiacich staníc: Dve stanice; Štyri stanice; Jedna stanica; Tri stanice; Iné
bg-BG: Брой контролни станции: Двойна станция; Четворна станция; Единична станция; Тройна станция; Друго
hu: Vezérlőállomások száma: Kétállomásos; Négyállomásos; Egyállomásos; Háromállomásos; Egyéb
nb: Antall kontrollstasjoner: Dobbel stasjon; Fire stasjoner; Enkel stasjon; Trippel stasjon; Annet
da: Antal kontrolstationer: Dobbeltstation; Fire stationer; Enkeltstation; Tre stationer; Andet
fi: Ohjauspisteiden lukumäärä: Kaksi ohjauspistettä; Neljä ohjauspistettä; Yksi ohjauspiste; Kolme ohjauspistettä; Muu
tr: Kontrol istasyonlarının sayısı: Çift istasyonlu; Dört istasyonlu; Tek istasyonlu; Üç istasyonlu; Diğer
fr: Nombre de postes de commande: Deux postes; Quatre postes; Un poste; Trois postes; Autre
vi: Số lượng trạm điều khiển: Trạm kép; Bốn trạm; Trạm đơn; Ba trạm; Khác
lt-LT: Valdymo stočių skaičius: Dviejų stočių; Keturių stočių; Vienos stoties; Trijų stočių; Kita
de: Anzahl der Steuerstationen: Zwei Steuerstände; Vier Steuerstände; Einzelsteuerstand; Drei Steuerstände; Andere
hr-HR: Broj kontrolnih stanica: Dvostruka postaja; Četverostruka postaja; Jednostruka postaja; Trostruka postaja; Ostalo
pt-PT: Número de estações de controlo: Estação dupla; Estação quádrupla; Estação única; Estação tripla; Outro
zh-TW: 控制站數量: 雙站; 四站; 單站; 三站; 其他
sv: Antal kontrollstationer: Dubbla stationer; Fyrdubbla stationer; Enkel station; Tredubbla stationer; Övrigt
ja: 制御ステーションの数: デュアルステーション; クアッドステーション; シングルステーション; トリプルステーション; その他
ru: Количество постов управления: Два поста управления; Четыре поста управления; Один пост управления; Три поста управления; Другое
nl: Aantal bedieningsstations: Twee stations; Vier stations; Eén station; Drie stations; Overig
en: Number of control stations: Dual-station; Quad-station; Single-station; Triple-station; Other
th: จำนวนสถานีควบคุม: สถานีควบคุม 2 จุด; สถานีควบคุม 4 จุด; สถานีควบคุม 1 จุด; สถานีควบคุม 3 จุด; อื่นๆ
el: Αριθμός σταθμών ελέγχου: Διπλός σταθμός; Τετραπλός σταθμός; Μονός σταθμός; Τριπλός σταθμός; Άλλο
pt-BR: Estações de controle número: Estação dupla; Estação quádrupla; Estação única; Estação tripla; Outro